---
title: "R Notebook"
output: html_notebook
---

Abbiamo pulito il dataset togliendo le variabili PM10 e Volume perché non di nostro interesse e mannosano + galattosano perché con troppi pochi dati (inoltre abbiamo già le variabili mannosano e galattosano singolarmente). Le covariate in esame sono quindi 17.
```{r}
library(readxl)
data_pascal <- read_excel("Clean_data.xlsx",
                      sheet = "Pascal_clean")
head(data_pascal)
```

Numero di NA per ogni covariata
```{r}
for (i in 2:length(data_pascal)){
  print(sum(is.na(data_pascal[i])))
}
```
Plot di ciascuna covariata
```{r}
for(i in 2:length(data_pascal)){
  plot(data_pascal$`Data camp.`, data_pascal[[i]],type="l")
}
```

AUTOCORRELATION PLOT

Soglia per giudicare il parametro dell'AR: 0.5

Rimuoviamo tutti gli NA per ciascuna covariata prima di fare l'autocorrelation plot

Cl- : AR(2)
I dati presentano NA per un periodo di 6 mesi (1/1/16-4/7/16), per questo motivo valutiamo due volte i dati: una volta rimuovendo gli NA, l'altra considerando i dati dal 5/7/16 fino alla fine per vedere se gli NA modificano di tanto l'autocorrelazione.

Rimuovendo gli NA
```{r}
na_vect <- is.na(data_pascal$`Cl-`)
test <- data_pascal$`Cl-`[which(na_vect == FALSE)]

acf(test)
```

Considerando i dati dal 5/7/16 (1147-esima riga)
```{r}
cl <- data_pascal$`Cl-`[1147:length(data_pascal$`Cl-`)]
na_vect <- is.na(cl)
test <- cl[which(na_vect == FALSE)]

acf(test)
```

In entrambi i casi AR(1)

NO2- : AR(1)

I dati presentano NA per un periodo di oltre un anno (1/1/13-28/2/14), per questo motivo valutiamo due volte i dati: una volta rimuovendo gli NA, l'altra considerando i dati dal 1/3/14 fino alla fine per vedere se gli NA modificano di tanto l'autocorrelazione.
```{r}
na_vect <- is.na(data_pascal$`NO2-`)
test <- data_pascal$`NO2-`[which(na_vect == FALSE)]

acf(test)
```

Considerando i dati dal 1/3/14 (395-esima riga)
```{r}
no2 <- data_pascal$`NO2-`[395:length(data_pascal$`NO2-`)]
na_vect <- is.na(no2)
test <- no2[which(na_vect == FALSE)]

acf(test)
```
Non cambia nulla, nei prime 394 dati che abbiamo scartato c'erano 391 NA e soli tre valori numerici. Non cambia nulla se non li consideriamo (com'era prevedibile)

Br- : i dati fanno schifo, sono tutti valori <0.07 o <0.03 quindi risultano costanti
```{r}
na_vect <- is.na(data_pascal$`Br-`)
test <- data_pascal$`Br-`[which(na_vect == FALSE)]

plot(test)
acf(test)
```


NO3- : AR(3)

Non ci sono troppi NA consecutivi (almeno a giudicare dal plot iniziale dei dati)

```{r}
na_vect <- is.na(data_pascal$`NO3-`)
test <- data_pascal$`NO3-`[which(na_vect == FALSE)]

acf(test)
```





PO43- : i dati fanno schifo, sono tutti valori <0.2 o <0.09 quindi risultano costanti

```{r}
na_vect <- is.na(data_pascal$`PO43-`)
test <- data_pascal$`PO43-`[which(na_vect == FALSE)]

acf(test)
```

SO42- : AR(2)

```{r}
na_vect <- is.na(data_pascal$`SO42-`)
test <- data_pascal$`SO42-`[which(na_vect == FALSE)]

acf(test)
```


Na+ : ci sono parecchi <0.27 e <0.12, non so quanto si possa utilizzare

```{r}
na_vect <- is.na(data_pascal$`Na+`)
test <- data_pascal$`Na+`[which(na_vect == FALSE)]

acf(test)
```

NH4+ : AR(3)

```{r}
na_vect <- is.na(data_pascal$`NH4+`)
test <- data_pascal$`NH4+`[which(na_vect == FALSE)]

acf(test)
```



K+ : ha diversi <0.08 e <0.18 e i valori numerici registrati sono molto piccoli (anche più piccoli di 0.18), quindi la scelta nel dare un valore a <0.08 e <0.18 è cruciale

```{r}
na_vect <- is.na(data_pascal$`K+`)
test <- data_pascal$`K+`[which(na_vect == FALSE)]

acf(test)
```



Mg2+ : ha diversi <0.06 e <0.13 e i valori numerici registrati sono molto piccoli (anche più piccoli di 0.13), quindi la scelta nel dare un valore a <0.06 e <0.13 è cruciale

```{r}
na_vect <- is.na(data_pascal$`Mg2+`)
test <- data_pascal$`Mg2+`[which(na_vect == FALSE)]

acf(test)
```


Ca2+ : AR(2)

```{r}
na_vect <- is.na(data_pascal$`Ca2+`)
test <- data_pascal$`Ca2+`[which(na_vect == FALSE)]

acf(test)
```



Arabitolo : a parte 9 misurazioni tra il 2/11/12 e il 10/11/12, ci sono NA fino al 25/7/14. Considero i dati dal 26/7/14 (riga 496). Risultano comunque tanti <0.05 e <0.02

```{r}
ar <- data_pascal$`Arabitolo`[496:length(data_pascal$`Arabitolo`)]
na_vect <- is.na(ar)
test <- ar[which(na_vect == FALSE)]

acf(test)
```


Mannitolo : a parte 9 misurazioni tra il 2/11/12 e il 10/11/12, ci sono NA fino al 26/7/14. Considero i dati dal 27/7/14 (riga 497). Risultano comunque tanti <0.05 e <0.02

```{r}
man <- data_pascal$`Mannitolo`[497:length(data_pascal$`Mannitolo`)]
na_vect <- is.na(man)
test <- man[which(na_vect == FALSE)]

acf(test)
```



Levoglucosano : AR(3)
Dal plot iniziale non sembrano male i dati; ci sono solo 2 periodi con NA: dal 19/3/14 al 26/7/14 e dal 5/7/16 al 4/10/16. Faccio comunque l'analisi di autocorrelazione togliendo gli NA

```{r}
na_vect <- is.na(data_pascal$`Levoglucosano`)
test <- data_pascal$`Levoglucosano`[which(na_vect == FALSE)]

acf(test)
```


Mannosano : presenta tanti <0.05 e <0.02 oltre a NA dal 19/3/14 al 26/7/14

```{r}
na_vect <- is.na(data_pascal$`Mannosano`)
test <- data_pascal$`Mannosano`[which(na_vect == FALSE)]

acf(test)
```



Galattosano: presenta tanti <0.05 e <0.02

```{r}
na_vect <- is.na(data_pascal$`Galattosano`)
test <- data_pascal$`Galattosano`[which(na_vect == FALSE)]

acf(test)
```













```{r}
na_vect <- is.na(data_pascal[[8]])
test <- data_pascal[[8]][which(na_vect == FALSE)]

acf(test)
```

```{r}
na_vect <- is.na(data_pascal[[16]])
test <- data_pascal[[16]][which(na_vect == FALSE)]

acf(test)
```

```{r}
na_vect <- is.na(data_pascal[[2]])
test <- data_pascal[[2]][which(na_vect == FALSE)]

acf(test)
```

```{r}
na_vect <- is.na(data_pascal[[2]])
test <- data_pascal[[2]][which(na_vect == FALSE)]
test <- test[1500:length(test)]

acf(test)
```

```{r}
na_vect <- is.na(data_pascal[[2]])
test <- data_pascal[[2]][which(na_vect == FALSE)]
test <- test[1:1500]

acf(test)
```

```{r}
model <- arima(data_pascal$`Cl-`, order = c(1,0,0))
model
```







```{r}
sapply(data_pascal, mean)
```

```{r}
plot(data_pascal$`Data camp.`, data_pascal$PM)

plot(data_pascal$PM, data_pascal$`Cl-`)
```

```{r}
cor(data_pascal[-1])
```




TRANSF LOGARITMICA

```{r}
aaaa <- na.omit(data_pascal)
log_data <- log(aaaa[,2:length(aaaa)])

for(i in 2:length(log_data)){
  plot(log_data[[i]])
}
  
```



CONSIDERIAMO SOLO I DATI CHE PRESENTANO UNA STAGIONALITA
```{r}
seasonal_p <- data_pascal[,c(2,5,7,9,10,11,12,15)]

#carlotta <- na.omit(seasonal_s)
carlotta <- seasonal_p
log_seasonal <- log(carlotta[,2:length(carlotta)])

for(i in 2:length(log_seasonal)){
  plot(log_seasonal[[i]], type="l")
}
```


```{r}
plot(data_pascal$`Data camp.`, seasonal_p[[1]],type="l",ylim=c(0,75),col="forestgreen",xlab="Time", ylab="Pollutants",main= "Time Series Pascal")
for(i in 2:length(seasonal_p)){
  lines(data_pascal$`Data camp.`,seasonal_p[[i]], type="l", col=i)
}
```


Coi dati log
```{r}
plot(data_pascal$`Data camp.`, log_seasonal[[1]],type="l",ylim=c(-5,5),col="forestgreen",xlab="Time", ylab="Pollutants",main= "Log Time Series Pascal")
for(i in 2:length(log_seasonal)){
  lines(data_pascal$`Data camp.`,log_seasonal[[i]], type="l", col=i)
}
```