---
title: "R Notebook"
output: html_notebook
---

Abbiamo pulito il dataset togliendo le variabili PM10 e Volume perché non di nostro interesse e mannosano + galattosano perché con troppi pochi dati (inoltre abbiamo già le variabili mannosano e galattosano singolarmente). Le covariate in esame sono quindi 17.

```{r}
library(readxl)
data_schivenoglia <- read_excel("Clean_data.xlsx",
                      sheet = "Schivenoglia_clean")
head(data_schivenoglia)
```


Numero di NA per ogni covariata
```{r}
for (i in 2:length(data_schivenoglia)){
  print(sum(is.na(data_schivenoglia[i])))
}
```

Plot di ciascuna covariata
```{r}
for(i in 2:length(data_schivenoglia)){
  plot(data_schivenoglia$`Data camp.`, data_schivenoglia[[i]],type="l")
}
```

AUTOCORRELATION PLOT

Soglia per giudicare il parametro dell'AR: 0.5

Rimuoviamo tutti gli NA per ciascuna covariata prima di fare l'autocorrelation plot

Cl- : AR(2)
```{r}
na_vect <- is.na(data_schivenoglia$`Cl-`)
test <- data_schivenoglia$`Cl-`[which(na_vect == FALSE)]

acf(test)
```

NO2- : troppi valori <0.02 e <0.04

```{r}
na_vect <- is.na(data_schivenoglia$`NO2-`)
test <- data_schivenoglia$`NO2-`[which(na_vect == FALSE)]

n <- length(which(data_schivenoglia$`NO2-`==0.02)) + length(which(data_schivenoglia$`NO2-`==0.04))
# 1228 valori su 1560
length(test)

acf(test)
```


Br- : tutti i valori sono <0.02 0 <0.03
```{r}
na_vect <- is.na(data_schivenoglia$`Br-`)
test <- data_schivenoglia$`Br-`[which(na_vect == FALSE)]

n <- length(which(data_schivenoglia$`Br-`==0.02)) + length(which(data_schivenoglia$`Br-`==0.03))
length(test)

plot(test)
acf(test)
```


NO3- : AR(3)

```{r}
na_vect <- is.na(data_schivenoglia$`NO3-`)
test <- data_schivenoglia$`NO3-`[which(na_vect == FALSE)]

plot(test)
acf(test)
```


PO43- : 1550 valori su 1560 sono <0.05 o <0.09

```{r}
na_vect <- is.na(data_schivenoglia$`PO43-`)
test <- data_schivenoglia$`PO43-`[which(na_vect == FALSE)]

n <- length(which(data_schivenoglia$`PO43-`==0.05)) + length(which(data_schivenoglia$`PO43-`==0.09))
length(test)

plot(test)
acf(test)
```


SO42- : AR(2). Ci sono degli outlier. 

```{r}
na_vect <- is.na(data_schivenoglia$`SO42-`)
test <- data_schivenoglia$`SO42-`[which(na_vect == FALSE)]

plot(test)
acf(test)
```



Na+ : 698 valori su 1543 sono <0.12

```{r}
na_vect <- is.na(data_schivenoglia$`Na+`)
test <- data_schivenoglia$`Na+`[which(na_vect == FALSE)]

n <- length(which(data_schivenoglia$`Na+`==0.12))
length(test)

plot(test)
acf(test)
```


NH4+ : AR(3)

```{r}
na_vect <- is.na(data_schivenoglia$`NH4+`)
test <- data_schivenoglia$`NH4+`[which(na_vect == FALSE)]

plot(test)
acf(test)
```


K+ : AR(3)

```{r}
na_vect <- is.na(data_schivenoglia$`K+`)
test <- data_schivenoglia$`K+`[which(na_vect == FALSE)]

n <- length(which(data_schivenoglia$`K+`==0.08)) + length(which(data_schivenoglia$`K+`==0.12)) + length(which(data_schivenoglia$`K+`==0.06))
# 395 valori su 1544 sotto soglia
length(test)

plot(test)
acf(test)
```



Mg2+ : AR(2). Circa la metà dei valori sotto soglia

```{r}
na_vect <- is.na(data_schivenoglia$`Mg2+`)
test <- data_schivenoglia$`Mg2+`[which(na_vect == FALSE)]

n <- length(which(data_schivenoglia$`Mg2+`==0.06)) + length(which(data_schivenoglia$`Mg2+`==0.03))
# 717 di 1544 sotto soglia

length(test)
plot(test)
acf(test)
```




Ca2+ : AR(2)

```{r}
na_vect <- is.na(data_schivenoglia$`Ca2+`)
test <- data_schivenoglia$`Ca2+`[which(na_vect == FALSE)]

n <- length(which(data_schivenoglia$`Ca2+`==0.06)) + length(which(data_schivenoglia$`Ca2+`==0.08)) + length(which(data_schivenoglia$`Ca2+`==0.12))
# 270 valori su 1506 sotto soglia
length(test)

plot(test)
acf(test)
```

Arabitolo : quasi tutti i valori sono sotto soglia

```{r}
na_vect <- is.na(data_schivenoglia$`Arabitolo`)
test <- data_schivenoglia$`Arabitolo`[which(na_vect == FALSE)]

n <- length(which(data_schivenoglia$`Arabitolo`==0.01)) + length(which(data_schivenoglia$`Arabitolo`==0.02))
# 1189 valori su 1417 sotto soglia
length(test)

plot(test)
acf(test)
```


Mannitolo : quasi tutti i valori sono sotto soglia

```{r}
na_vect <- is.na(data_schivenoglia$`Mannitolo`)
test <- data_schivenoglia$`Mannitolo`[which(na_vect == FALSE)]

n <- length(which(data_schivenoglia$`Mannitolo`==0.01)) + length(which(data_schivenoglia$`Mannitolo`==0.02))
# 1189 valori su 1417 sotto soglia
length(test)

plot(test)
acf(test)
```

Levoglucosano : 692 valori sotto soglia; dall'autocorrelation plot i valori risultano molto correlati anche a tanti lag di differenza

```{r}
na_vect <- is.na(data_schivenoglia$`Levoglucosano`)
test <- data_schivenoglia$`Levoglucosano`[which(na_vect == FALSE)]

n <- length(which(data_schivenoglia$`Levoglucosano`==0.02))
# 692 valori su 1532 sotto soglia
length(test)

plot(test)
acf(test)
```


Mannosano : quasi tutti i valori sono sotto soglia

```{r}
na_vect <- is.na(data_schivenoglia$`Mannosano`)
test <- data_schivenoglia$`Mannosano`[which(na_vect == FALSE)]

n <- length(which(data_schivenoglia$`Mannosano`==0.01)) + length(which(data_schivenoglia$`Mannosano`==0.02))
# 1093 valori su 1413 sotto soglia
length(test)

plot(test)
acf(test)
```

Galattosano : quasi tutti i valori sono sotto soglia

```{r}
na_vect <- is.na(data_schivenoglia$`Galattosano`)
test <- data_schivenoglia$`Galattosano`[which(na_vect == FALSE)]

n <- length(which(data_schivenoglia$`Galattosano`==0.01)) + length(which(data_schivenoglia$`Galattosano`==0.02))
# 1259 valori su 1413 sotto soglia
length(test)

plot(test)
acf(test)
```


TRANSF LOGARITMICA

```{r}
aaaa <- na.omit(data_schivenoglia)
log_data <- log(aaaa[,2:length(aaaa)])

for(i in 2:length(log_data)){
  plot(log_data[[i]], type="l")
}
```

AR(1) di NO3- non trasf
```{r}
model <- arima(data_schivenoglia$`NO3-`, order = c(1,0,0))
model

plot(model$coef[2]+model$coef[1]*data_schivenoglia$`NO3-`,col="red", type="l",ylim=c(0,60))
lines(data_schivenoglia$`NO3-`,col="blue")
```


AR(1) di NO3- transf
```{r}
model2 <- arima(log_data$`NO3-`, order = c(1,0,0))
model2

plot(model2$coef[2]+model2$coef[1]*log_data$`NO3-`,col="red", type="l",ylim=c(-3,5))
lines(log_data$`NO3-`,col="blue")
```






CONSIDERIAMO SOLO I DATI CHE PRESENTANO UNA STAGIONALITA
```{r}
seasonal_s <- data_schivenoglia[,c(2,5,7,9,10,11,12,15)]
library(dplyr)
#carlotta <- na.omit(seasonal_s)
carlotta <- seasonal_s
log_seasonal <- log(carlotta[,2:length(carlotta)])
log_seasonal <- log_seasonal %>% mutate_all(function(x) ifelse(is.infinite(x), NA, x))

for(i in 2:length(log_seasonal)){
  plot(log_seasonal[[i]], type="l")
}
```

```{r}
plot(log_seasonal[[1]],type="l",ylim=c(-5,5),col="forestgreen")
for(i in 2:length(log_seasonal)){
  lines(log_seasonal[[i]], type="l", col=i)
}
```
```{r}
library(ggplot2)

m <- ggplot()



m <- geom_line( aes(x=data_schivenoglia$`Data camp.`, y= log_seasonal[[1]]), col=1)
m <- geom_line( aes(x=data_schivenoglia$`Data camp.`, y= log_seasonal[[2]]), col=2)
m <- geom_line( aes(x=data_schivenoglia$`Data camp.`, y= log_seasonal[[3]]), col=3)
m <- geom_line( aes(x=data_schivenoglia$`Data camp.`, y= log_seasonal[[4]]), col=4)
m <- geom_line( aes(x=data_schivenoglia$`Data camp.`, y= log_seasonal[[5]]), col=5)
m <- geom_line( aes(x=data_schivenoglia$`Data camp.`, y= log_seasonal[[6]]), col=6)
m <- geom_line( aes(x=data_schivenoglia$`Data camp.`, y= log_seasonal[[7]]), col=7)

plot(m)


```



```{r}
plot(data_schivenoglia$`Data camp.`, seasonal_s[[1]],type="l",ylim=c(0,60),col="forestgreen",xlab="Time", ylab="Pollutants (µg/m^3)",main= "Time Series Schivenoglia")
for(i in 2:length(seasonal_s)){
  lines(data_schivenoglia$`Data camp.`,seasonal_s[[i]], type="l", col=i)
}
```
```{r}
seasonal2 <- seasonal_s[,-2]
plot(data_schivenoglia$`Data camp.`, seasonal2[[1]],type="l",ylim=c(0,20),col="forestgreen",xlab="Time", ylab="Pollutants",main= "Time Series Schivenoglia")
for(i in 2:length(seasonal2)){
  lines(data_schivenoglia$`Data camp.`,seasonal2[[i]], type="l", col=i)
}
```

Non lo userei

Coi dati log
```{r}
plot(data_schivenoglia$`Data camp.`, log_seasonal[[1]],type="l",ylim=c(-5,5),col="forestgreen",xlab="Time", ylab="Pollutants",main= "Log Time Series Schivenoglia")
for(i in 2:length(log_seasonal)){
  lines(data_schivenoglia$`Data camp.`,log_seasonal[[i]], type="l", col=i)
}
```